# 关于广告经营权注资的账务处理

提问人：wx_632d7a7f51e6 时间：2022-09-23 17:24:57
某市广播电视台计划用评估后的广告经营权（无账面价值）给下属子公司注资，请教陈版主，电视台如何进行账务处理？

回答人：chenyiwei
因为是对子公司注资，故需特别关注是否具有商业实质的问题。
可以参照：《中审众环研究 2020 》之“问题1-2-16（以非货币性资产出资设立子公司或对子公司增资的问题——以账面价值为零的无形资产出资）”。